【裁判字號】    99,易,2649
【裁判日期】    991221
【裁判案由】    業務過失傷害
【裁判全文】
臺灣臺中地方法院刑事判決              99年度易字第2649號
公  訴  人  臺灣臺中地方法院檢察署檢察官
被      告  盧世彬
上列被告因業務過失傷害案件，經檢察官提起公訴（99年度偵字
第8601號），本院判決如下：
    主  文
本件公訴不受理。
    理  由
一、公訴意旨如附件起訴書所載。
二、按告訴乃論之罪，告訴人於第一審辯論終結前，得撤回其告
    訴；又告訴經撤回者，應諭知不受理之判決，並得不經言詞
    辯論為之，刑事訴訟法第238條第1項、第303條第3款、第30
    7條分別定有明文。
三、經查，本件告訴人邱棋郎告訴被告盧世彬業務過失傷害案件
    ，公訴意旨認被告係犯刑法第284條第2項前段業務過失傷害
    罪，依同法第287條前段之規定，須告訴乃論。茲經告訴人
    邱棋郎具狀撤回告訴，有刑事撤回告訴狀在卷可稽。依前揭
    說明，爰不經言詞辯論，逕諭知不受理之判決。
四、依刑事訴訟法第303條第3款、第307條，判決如主文。
中    華    民    國    99    年    12    月    21    日
                  刑事第十庭  法  官
以上正本證明與原本無異。
如不服本判決應於收受送達後10日內向本院提出上訴書狀，並應
敘述具體理由；其未敘述上訴理由者，應於上訴期間屆滿後20日
內向本院補提理由書（均須按他造當事人之人數附繕本）「切勿
逕送上級法院」。
附件：
臺灣臺中地方法院檢察署檢察官起訴書
                                       99年度偵字第8601號
     被      告  盧世彬  男  44歲（民國○○年○月○日生）
                         住臺中縣豐原市○○路94號
                         身分證統一編號：Ｚ000000000號
 上列被告因過失傷害案件，業經偵查終結，認應該提起公訴，茲
 將犯罪事實及證據並所犯法條分敘如下：
         犯罪事實
 一、盧世彬與邱棋郎均為專業之電力外線接配技師，攀爬電線桿
     接配電源為其業務行為之一。盧世彬自民國98年12月1日起
     ，僱用邱棋郎一同至臺中縣豐原市○○路58巷251號，從事
     客戶之外線輸配電工程。盧世彬原應注意該配電工程必須攀
     登至電線桿上端接線，為防止自高處跌落，應使用安全帶或
     繩索固定，而邱棋郎疏未使用類此之安全設備即爬高施工，
     盧世彬即應負責穩固邱棋郎所站立之拉梯，以免邱棋郎跌落
     。詎盧世彬因接聽電話，未持續穩固邱棋郎所站立之拉梯，
     致邱棋郎作業時，因拉梯不穩、搖晃，自電線桿上跌落至地
     上，而受有左肘脫臼、左側第一蹠骨骨折等傷害。
 二、案經邱棋郎告訴偵辦。
         證據並所犯法條
 一、證據清單：
 ┌─┬───────┬────────────────┐
 │編│證據方法      │待證事項                        │
 │號│              │                                │
 ├─┼───────┼────────────────┤
 │(一)│被告盧世彬的供│(一)自承當時確實有接電話，手離開扶│
 │  │述。          │  梯，後來扶梯不穩，告訴人邱棋郎│
 │  │              │  才落下來。                    │
 │  │              │(二)被告雖辯稱：係告訴人邱棋郎自己│
 │  │              │  未注意使用安全帶云云。然本件係│
 │  │              │  由其僱用告訴人前往施工，並提供│
 │  │              │  工具，則其對於告訴人可能因未確│
 │  │              │  實使用安全帶所造成之危險，顯係│
 │  │              │  能加以預見。                  │
 │  │              │(三)本身也是水電工，與告訴人會互相│
 │  │              │  支援。本件意外係在其執行業務時│
 │  │              │  所發生。                      │
 ├─┼───────┼────────────────┤
 │(二)│告訴人邱棋郎的│(一)意外發生前，告訴人並沒有使用安│
 │  │指訴。        │  全帶，被告亦知悉此節。        │
 │  │              │(二)被告原本用手扶住拉梯，後來因為│
 │  │              │  接聽電話，放開拉梯，導致告訴人│
 │  │              │  站立不穩而跌落。              │
 ├─┼───────┼────────────────┤
 │(三)│財團法人佛教慈│告訴人因為本件意外而受傷之事實。│
 │  │濟醫院臺中分院│                                │
 │  │診斷證明書。  │                                │
 ├─┼───────┼────────────────┤
 │(四)│告訴人及被告所│本件告訴人施工之地點係電線桿旁，│
 │  │提供之現場照片│告訴人必須爬高作業，有一定之風險│
 │  │。            │，被告及告訴人對此均應能加以認識│
 │  │              │。                              │
 └─┴───────┴────────────────┘
 二、核被告所為，係犯刑法第284條第1項前段業務過失傷害罪嫌
     ，請依法論科。
 三、依刑事訴訟法第251條第1項提起公訴。
     此致
 臺灣臺中地方法院
 中    華    民    國    99    年    7     月    10    日
                               檢察官  林裕斌
 本件正本證明與原本無異
 中    華    民    國    99    年    7     月    23    日
                               書記官  沈秀美
 所犯法條：
 中華民國刑法第284條
 （過失傷害罪）
 因過失傷害人者，處 6 月以下有期徒刑、拘役或 5 百元以下罰
 金，致重傷者，處 1 年以下有期徒刑、拘役或 5 百元以下罰金
 。
 從事業務之人，因業務上之過失傷害人者，處 1 年以下有期徒
 刑、拘役或 1 千元以下罰金，致重傷者，處 3 年以下有期徒刑
 、拘役或 2 千元以下罰金。

司法院資訊處製作；財團法人民間司法改革基金會備份。
